【裁判字號】    95,裁,8
【裁判日期】    950111
【裁判案由】    公寓大廈管理條例
【裁判全文】
最  高  行  政  法  院  裁  定
                                     95年度裁字第00008號
聲  請  人  甲○○
上列聲請人與相對人臺北市政府工務局建築管理處因公寓大廈管
理條例事件，對於中華民國94年7月14日本院94年度裁字第01305
號裁定，聲請再審。本院裁定如下：
    主  文
再審之聲請駁回。
再審訴訟費用由聲請人負擔。
    理  由
一、按對於確定裁定聲請再審，依行政訴訟法第283條準用同法
    第277條第1項第4款之規定，必須表明再審理由及關於再審
    理由並遵守不變期間之證據。所謂表明再審理由，必須指明
    確定裁定有如何合於行政訴訟法第273條所定再審事由之具
    體情事，始為相當，倘僅泛言有再審事由而無具體情事者，
    仍難謂已合法表明再審事由，所為再審之聲請，即屬不合法
    。
二、本件聲請人為臺北市中正區○○○路○段64號1樓及68號地下
    1樓之區分所有權人，其就上開公寓大廈之管理費用繳交及
    佔用停車位等情事，於87年5月19日向相對人提出陳情，經
    相對人予以多次函復：「有關公寓大廈之管理費用繳交乙節
    ，依公寓大廈管理條例第10條第2項規定略以：『共用部分
    、約定共用部分之修繕、管理、維護，由管理負責人或管理
    委員會為之。其費用由公共基金支付或由區分所有權人按其
    共有之應有部分比例分擔之。』同條款第3項規定『前項共
    用部分、約定共用部分之管理、維護費用，區分所有權人會
    議或規約另有規定者，從其規定。』另有關佔用停車位乙節
    ，因係屬私權爭執範圍，仍請逕循司法途徑解決。」，聲請
    人不服，提起訴願，遭決定不受理，提起行政訴訟，經原審
    法院以91年度訴字第4343號、第4741號以相對人復函僅為相
    對人所為事實敘述及理由說明之觀念通知，尚不對外發生准
    駁之法律上效果，難謂其屬行政處分性質。訴願決定以上開
    函非屬行政處分，不予受理，即無不合。聲請人提起行政訴
    訟，顯非合法，而駁回聲請人之訴。聲請人不服，提起抗告
    ，經本院以94年度裁字第1305號裁定（下稱原裁定），以其
    抗告無理由，予以駁回。
三、聲請人對原裁定聲請再審，僅泛指原裁定有判決不備理由、
    理由矛盾及重要證物漏未斟酌，未具體表明再審理由，其再
    審之聲請為不合法，應予駁回。
四、依行政訴訟法第283條、第278條第1項、第104條、民事訴訟
    法第95條、第78條，裁定如主文。
中    華    民    國    95    年    1     月    11    日
                  第四庭審判長法  官  趙  永  康
                              法  官  鄭  淑  貞
                              法  官  侯  東  昇
                              法  官  黃  淑  玲
                              法  官  林  文  舟
以  上  正  本  證  明  與  原  本  無  異
中    華    民    國    95    年    1     月    11    日
                              書記官  莊  俊  亨


司法院資訊處製作；財團法人民間司法改革基金會備份。
